【裁判字號】    97,聲,3251
【裁判日期】    970828
【裁判案由】    停止執行
【裁判全文】
臺灣臺北地方法院民事裁定              97年度聲字第3251號
聲  請  人  乙○○○○○○
                        之2
聲  請  人  丙○○○○○○
相  對  人  台北國鼎資產管理有限公司
法定代理人  甲○○
上列當事人間聲請停止停止執行事件，本院裁定如下：
    主  文
聲請人供擔保新臺幣伍拾參萬參仟元後，本院九十七年度執字第
六三四五○號執行事件之強制執行程序，於本院九十七年度訴字
第五九六二號債務人異議之訴事件判決確定前應暫予停止。
    理  由
一、按有回復原狀之聲請或提起再審或異議之訴，或對於和解為
    繼續審判之請求，或提起宣告調解無效之訴，撤銷調解之訴
    ，或對於許可強制執行之裁定提起抗告時，法院因必要情形
    ，或依聲請定相當並確實之擔保，得為停止強制執行之裁定
    ，強制執行法第18條第2項定有明文。又法院依上揭規定定
    擔保金額而准許停止強制執行之裁定者，該項擔保係備供債
    權人因停止執行所受損害之賠償，其數額應依標的物停止執
    行後債權人未能即時受償，或利用該標的物所受之損害額，
    或其因另供擔保強制執行所受之損害額定之，非以標的物之
    價值或其債權額為依據（最高法院86年度台抗字第442號裁
    定參照）。
二、經查，本件聲請人乙○○○○○○及丙○○○○○○以其向
    本院提起債務人之訴為理由，聲請裁定停止本院97年度執字
    第63450號執行事件之強制執行，經本院依職權調閱前揭執
    行卷宗及97年度訴字第5962債務人異議之訴卷宗審究後，核
    與強制執行法第18條第2項規定相符，聲請人之聲請為有理
    由，應予准許。而相對人台北國鼎資產管理有限公司係以其
    所受讓之本院民國94年1月4日北院錦94執荒字第461號債權
    憑證為執行名義，聲請本院民事執行處強制執行，命聲請人
    應給付新臺幣（下同）200萬元及自92年12月30日起至清償
    日止按年息11.25％計算之利息，並自92年12月30日起至清
    償日止，在6個月以內部分，按上開利率10％，超過6個月部
    分，按上開利率20％計算之違約金，亦經本院調取執行卷宗
    核閱無誤。又本件聲請人於97年8月27日提起之訴，係主張
    渠等未繼承其父親蔣安國之財產，相對人不得對其自有財產
    為強制執行，其訴訟標金額應以上開200萬元計算，參考各
    級法院辦案期限實施要點規定，第一、二審通常程序審判案
    件之期限分別為1年4個月、2年，並預估最高法院審理期間
    亦為2年，則兩造間債務人異議之訴審理期限約需5年4個月
    ，預估為聲請人提起之訴獲准停止執行因而致相對人之執行
    延宕之期間，再以相對人之系爭債權本金按法定利率年息5
    ％計算約為53萬3,000元（計算式：2,000,000×5％×（5＋
    4/12）≒533,000，千元以下四捨五入），作為相對人因聲
    請人提起債務人異議之訴因而停止執行致未能即時受償之損
    害額，認本件擔保金以53萬3,000元為適當。
三、依強制執行法第18條第2項，裁定如主文。
中    華    民    國    97    年    8     月    28    日
                  民事第四庭  審判長法  官  周祖民
                                    法  官  匡  偉
                                    法  官  賴武志
以上正本係照原本作成
如對本裁定抗告須於裁定送達後10日內向本院提出抗告狀，並繳
納抗告費新臺幣1,000元
中    華    民    國    97    年    8     月    28    日
                                    書記官  施若娟


司法院資訊處製作；財團法人民間司法改革基金會備份。
